臺灣桃園地方法院刑事判決　　　　　　　　　　　　　九十年度訴字第一四五三號
　　公　訴　人　臺灣桃園地方法院檢察署檢察官
　　被　　　告　辛○○
　　選任辯護人　簡維能
　　被　　　告　庚○○
　　右　一　人
　　指定辯護人　本院公設辯護人己○○
右列被告等因違反毒品危害防制條例案件，茲經檢察官提起公訴（九十年度偵字第四
四六三號、第一三九八號），本院判決如左：
    主  文
辛○○幫助施用第二級毒品，處有期徒刑拾月，扣案之第二級毒品安非他命貳大包（
驗餘淨重拾壹點柒壹陸肆公克）、小包（驗餘淨重柒點零伍柒壹公克）沒收銷燬
之。又共同販賣第一級毒品，未遂，處有期徒刑捌年，扣案之第二級毒品安非他命伍
大包（驗餘淨重捌拾點玖肆玖玖公克）、壹小包（驗餘淨重零點陸肆肆公克）、
第一級毒品海洛因壹拾伍包（合計淨重肆拾陸點陸零公克，包裝重肆點伍柒公克）均
沒收銷燬之，分裝空袋壹大包（共壹佰拾伍個）沒收之。應執行有期徒刑捌年陸月，
扣案之第二級毒品安非他命貳大包（驗餘淨重拾壹點柒壹陸肆公克）、小包（驗
餘淨重柒點零伍柒壹公克）、伍大包（驗餘淨重捌拾點玖肆玖玖公克）、壹小包（
驗餘淨重零點陸肆肆公克）、第一級毒品海洛因壹拾伍包（合計淨重肆拾陸點陸零
公克，包裝重肆點伍柒公克）均沒收銷燬之，分裝空袋壹大包（共壹佰拾伍個）沒收
之。
庚○○共同販賣第一級毒品，未遂，累犯，處有期徒刑捌年，扣案之第二級毒品安非
他命伍大包（驗餘淨重捌拾點玖肆玖玖公克）、壹小包（驗餘淨重零點陸肆肆公
克）、第一級毒品海洛因壹拾伍包（合計淨重肆拾陸點陸零公克，包裝重肆點伍柒公
克）均沒收銷燬之，分裝空袋壹大包（共壹佰拾伍個）沒收之。
    事  實
一、庚○○前曾於民國八十五年間，因煙毒、麻藥等案件，分別經本院判處有期徒刑
    十月、四月，應執行有期徒刑一年，於八十六年六月十三日縮短刑期假釋期滿以
    執行完畢論；又於八十七年間，因違反槍砲彈藥刀械管制條例案件，經本院判處
    有期徒刑三月確定，於八十八年三月十二日易科罰金執行完畢。
二、辛○○明知安非他命業經毒品危害防制條例列為第二級毒品，竟基於幫助施用第
    二級毒品安非他命之犯意，於九十年三月六日，因丁○○打電話請其購買重量一
    兩之第二級毒品安非他命，其先請丁○○至其桃園縣龍潭鄉○○路二二０號住處
    ，並在其住處向丁○○收取現金新臺幣（下同）三萬二千元後，再打電話聯絡某
    不詳姓名年籍之人幫助丁○○購買第二級毒品安非他命，待該不詳姓名年籍之人
    抵達其住處樓下，其則下樓向該人為丁○○交易拿取第二級毒品安非他命，再返
    回其住處樓上將第二級毒品安非他命交予丁○○。迨九十年三月八日十六時三十
    分許，丁○○於桃園縣龜山鄉○○○街五號樓頂為警查獲，並扣得前揭辛○○幫
    助丁○○買得（再由丁○○另行分裝）之第二級毒品安非他命二大包（淨重三一
    ．八六八七公克，取樣０．一五二三公克已鑑析用罄，驗餘淨重三一．七一六四
    公克）、三小包（淨重七．一四一七公克，取樣０．０八四六公克已鑑析用罄，
    驗餘淨重七．０五七一公克）。
三、丁○○遭查獲後，因向員警供出毒品係請辛○○所購，經警員甲○○授意由丁○○佯欲向辛○○購買毒品，丁○○即於九十年三月八日當日以電話與辛○○聯絡
    表示：欲再購買一兩之第二級毒品安非他命，另其友人（指甲○○）亦欲購買第
    一級毒品海洛因等語，辛○○即另行起意而基於販賣第二級毒品安非他命及第一
    級毒品海洛因之營利意圖，於電話中允諾丁○○之要約，請丁○○帶甲○○先前
    往其前開住處，迨二人抵達後，辛○○即打電話予與其有販賣第二級毒品安非他
    命及第一級毒品海洛因之共同犯意聯絡之庚○○，請其攜帶毒品前去其住處，嗣
    同日十九時許，庚○○攜帶第二級安非他命與第一級毒品海洛因抵達辛○○住處
    四樓客廳，並將其所攜毒品拿出供辛○○觀看，惟尚未將第二級毒品安非他命及
    第一級毒品海洛因交付丁○○、甲○○時，為警員甲○○表明身份查獲而未遂，
    並當場扣得庚○○攜至上址之紙袋內有第二級毒品安非他命五大包（淨重八四．
    六八五０公克，取樣０．七三五一公克已鑑析用罄，驗餘淨重八三．九四九九公
    克）及一小包（淨重０．四０七一公克，取樣０．０四二七公克已鑑析用罄，驗
    餘淨重０．三六四四公克）、第一級毒品海洛因十五包（合計淨重四六．六０公
    克，包裝重四．五七公克，純度三七．一０％，純質淨重一七．二九公克）、及
    辛○○所有供犯罪所用之分裝空袋一大包（分為中型、小型，共一百十五個），
    並在辛○○住處搜索扣得第二級毒品安非他命（毛重０．八公克）及吸食器一組
    。
四、案經桃園縣警察局龜山分局、平鎮分局報請臺灣桃園地方法院檢察署檢察官偵查
    起訴。
    理  由
一、訊之被告辛○○矢口否認有幫助施用第二級毒品、另被告二人均矢口否認有販賣
    第二級毒品安非他命及第一級毒品海洛因之事實，被告辛○○辯稱：丁○○雖有
    至其住處，但伊並未幫助其購買毒品、亦未販賣毒品予丁○○及警員云云；另被
    告庚○○辯稱：九十年三月八日當天，伊僅係至辛○○家吃飯，警員所查扣之毒
    品係阿寶（即戊○○）向伊借十萬元而將毒品押給伊云云。惟查：
（一）被告辛○○幫助施用第二級毒品部分：
  １、證人丁○○於九十年三月六日打電話予被告辛○○表示欲購買重量一兩之第二
      級毒品安非他命，被告辛○○先請丁○○至其住處，再打電話予某不詳姓名年
      籍之人，待約十幾分鐘後，該不詳姓名年籍之人抵達其住處樓下，辛○○再拿
      丁○○所交付之三萬二千元下樓向該人交易拿取第二級毒品安非他命，嗣返回
      其住處樓上，再將第二級毒品安非他命交予丁○○之事實，迭據證人丁○○於
      偵訊及本院訊問時證述綦詳（見九十年度偵字第四四六三號卷第五十七頁背面
      、本院九十一年二月十九日訊問筆錄），並有前開被告辛○○幫丁○○所購買
      之第二級毒品安非他命（已為丁○○分裝為二大包、三小包）扣案可佐。參以
      ，被告辛○○於偵訊中亦不否認丁○○有打電話予伊說要買安非他命，伊再打
      電話給另一人稱「有人要買安非他命」，該人即將毒品帶至其住處巷子等情（
      見同上偵卷第五十八頁）；再佐以，證人丁○○於九十年三月八日再度帶同警
      員佯向被告辛○○購買第一級、第二級毒品時，亦係以同一方式先行以電話聯
      絡辛○○後，再至辛○○住處等候，嗣並查獲庚○○攜大量毒品前來，益證證
      人丁○○所述應屬實在。
  ２、前開自丁○○所扣之物經鑑驗結果，顆粒中均含有甲基安非他命成份，其中該
      二大包第二級毒品安非他命（淨重三一．八六八七公克，取樣０．一五二三公
      克已鑑析用罄，驗餘淨重三一．七一六四公克），另三小包第二級毒品安非他
      命（淨重七．一四一七公克，取樣０．０八四六公克已鑑析用罄，驗餘淨重七
      ．０五七一公克）之事實，有國防部憲兵司令部刑事鑑識中心九十一年五月三
      十日（九一）綱得字第０六七七０號、第０六七七一號鑑驗通知書二紙在卷可
      憑，堪認被告辛○○幫助證人丁○○所購買之物，確為第二級毒品安非他命。
  ３、綜上，被告辛○○幫助證人丁○○施用第二級毒品之犯行，應堪認定。
（二）被告辛○○、庚○○共同販賣第一級、第二級毒品部分：
  １、證人丁○○於九十年三月八日因為警查獲，即經警授意，與警員甲○○共同佯
      欲再向辛○○購買毒品，丁○○即以電話與辛○○聯絡表示：欲再購買一兩之
      第二級毒品安非他命，另其友人（指甲○○）亦欲購買第一級毒品海洛因等語
      ，辛○○請丁○○帶甲○○先前往其前開住處，迨二人抵達後，辛○○即打電
      話予某人請該人將毒品帶至其住處，嗣於同日十九時許，庚○○即攜帶第二級
      毒品安非他命與第一級毒品海洛因抵達辛○○住處，並在警員甲○○及丁○○
      面前將其所攜毒品拿出供辛○○觀看，而為警員甲○○表明身份查獲之事實，
      除據證人即警員甲○○證述明確外（見本院九十一年三月六日訊問筆錄），亦
      核與證人丁○○於本院所證述查獲被告二人之情大致相符（本院九十一年二月
      十九日訊問筆錄）。徵之上情，被告辛○○以電話對外聯絡購毒事後，未幾，
      被告庚○○即持大量之第一級毒品海洛因、第二級毒品安非他命及分裝空袋一
      大包前來，並當場在警員與證人丁○○面前將毒品交予辛○○觀看；參以，警
      員丙○○證稱：伊在辛○○樓下埋伏，丁○○及甲○○進入辛○○住處後，僅
      有庚○○一人開車進入，除此外並無其他人，亦未見到被告辛○○到住處外與
      其他人接洽等語（見本院九十一年五月八日訊問筆錄），堪認被告庚○○即為
      被告辛○○以電話聯絡之人，其與被告辛○○間係基於販賣毒品之共同犯意聯
      絡而前去被告辛○○住處與證人丁○○、甲○○交易，僅因為警逮捕而未能遂
      行犯行。
  ２、被告庚○○攜至辛○○住處之毒品，經送鑑定結果，確分別含有第二級毒品甲
      基安非他命及第一級毒品海洛因成分，其中第二級毒品安非他命五大包（淨重
      八四．六八五０公克，取樣０．七三五一公克已鑑析用罄，驗餘淨重八三．九
      四九九公克），另一小包第二級毒品安非他命（淨重０．四０七一公克，取樣
      ０．０四二七公克已鑑析用罄，驗餘淨重０．三六四四公克）；另第一級毒品
      海洛因十五包（合計淨重四六．六０公克，包裝重四．五七公克，純度三七．
      一０％，純質淨重一七．二九公克）等之事實，亦有國防部憲兵司令部刑事鑑
      識中心九十一年五月六日（九一）綱得字第０五六二九號、第０五六三０號鑑
      驗通知書二紙、法務部調查局鑑定通知書乙紙附卷可憑。前開扣案之毒品數量
      甚為龐大，此與一般施用毒品者，每次施用量僅需零點幾公克之用量相較，其
      持有前開大量毒品，顯非單純。再參以，被告庚○○斯時除前述大量毒品外，
      尚為警查獲其攜帶毒品之紙袋內另有分裝袋一大包，該些扣案之分裝空袋，經
      本院當庭勘驗，其中，小型分裝袋有八十二個（連同其外包裝之分裝袋一個共
      八十三個）、中型分裝袋有三十一個，上述中型分裝袋與小型分裝袋其外再以
      一更大之分裝袋包裝成一大包），連同包裝之分裝空袋，共一一五個，益證被
      告持有前開大量之毒品，係為供販賣之用。
  ３、被告庚○○雖辯稱：伊所攜之毒品係戊○○於九十年農曆過年前幾天，向伊借
      十萬元而將毒品拿到伊九座寮住處押給伊，伊為警查獲當日僅係至辛○○家吃
      飯云云（見本院九十年十一月十四日訊問筆錄）。經本院提訊證人戊○○雖亦
      附和被告庚○○之辯詞而證稱：在八十九年過年前二、三天，伊在龍潭交流道
      將安非他命二包約七十幾公克、海洛因一包約三十幾公克交給庚○○云云（見
      本院九十一年四月三日訊問筆錄），惟其二人所述交付毒品之時間，被告庚○○稱是在九十年之農曆過年前幾天云云，證人戊○○則稱是八十九年過年前云
      云；又關於交付毒品之地點，被告庚○○稱是在其九座寮之住處云云，證人戊○○稱是在龍潭交流道云云；再關於毒品之數量，證人戊○○所稱交付庚○○
      之數量，亦與庚○○為警查扣時之毒品數量，完全不同，是其二人所述齟齬，
      矛盾至極，顯無可採。又被告庚○○雖辯稱為警查獲當日，伊僅係至辛○○家
      吃飯云云，惟其卻攜帶大量毒品及分裝空袋前往辛○○住處，已值堪疑。況其
      於本院訊問時先供稱：帶這麼多毒品是因伊常在辛○○住處睡，想就近擺起來
      云云（見本院九十年十一月十四日訊問筆錄）；嗣竟翻稱：毒品伊沒地方放，
      想放在其兄辛○○住處對面的空地草叢中云云（見本院九十一年一月二十三日
      訊問筆錄）；卻又在本院訊問時供稱：伊在辛○○住處之房間係在四樓之左側
      ，伊當日直接到四樓之後是右彎進客廳等語（見本院九十一年三月六日訊問筆
      錄），苟如其所辯，其根本不知丁○○等人在四樓右側之客廳，亦不知販毒事
      ，則衡諸常情，其至辛○○住處吃飯，理應先返回其四樓左側臥房放置物品，
      或依其所辯先行至餐廳用餐，何以其當日卻係攜帶大量毒品逕至四樓右側辛○○、丁○○、甲○○等人所在之客廳？綜上，益證其所辯不足採信。
  ４、被告庚○○供稱：平日係以安非他命一兩「三萬元」、海洛因一兩「六萬元到
      八萬元」之價格向他人購買（見本院九十一年三月六日訊問筆錄），而證人丁○○證稱：伊於三月八日當日係向辛○○買整兩「三萬多元」之安非他命等語
      （見本院九十一年二月十九日訊問筆錄），堪認被告二人販賣毒品顯有利差可
      圖；再查第一級毒品海洛因及第二級毒品安非他命物稀價昂，對人體健康戕害
      極大，又極易成癮，故政府懸為禁令嚴加取締，設有重典以為處刑，各級檢警
      機關亦多方取締不遺餘力，本案被告二人苟非意在營利，並確實有利可圖，當
      無甘冒被處重刑之危險，而與丁○○、甲○○從事毒品交易之理，是被告二人
      有從中賺取買賣差價牟利之意圖，堪以認定。
  ５、綜上各情，被告二人販賣毒品海洛因及安非他命之犯行，事證明確，二人所辯
      顯係飾卸之詞，洵無可採，其二人犯行堪以認定。
二、按偵查犯罪之官員用以逮補犯罪人之手段，有先教唆其犯罪，俟其著手於實行即
    逕行加以逮捕之方法，此稱之為「Agent Provocateur」即所謂陷害教唆，依此
    方式查獲之犯罪，受誘發而實行犯罪行為之人有無罪責，依其犯罪之性質，外國
    亦有認係合法之立法例（例如日本麻藥取締法第五十八條等）者，於該情形行為
    人既已著手於犯罪之實行，因發生意外之障礙，而未能達成預期之犯罪結果，自
    應令其負未遂之責（最高法院八十七年度台上字第三二０六號判決、九十年度台
    上字第四０三八號判決、九十一年度台上字第一五七八號判決意旨參照）。本件
    被告辛○○與證人丁○○、甲○○於九十年三月八日約定交易第一級毒品海洛因
    及第二級毒品安非他命，被告庚○○亦依被告辛○○之電話聯絡攜來毒品準備交
    付予證人丁○○、甲○○，難謂無販賣毒品之故意，且已著手實施販賣第一級、
    第二級毒品之犯行，惟因該次犯行係因證人丁○○配合警員甲○○查緝上手毒販
    ，二人向被告佯稱欲購買毒品施用，證人丁○○、甲○○並無購買毒品之真意，
    而難認證人丁○○、甲○○與被告二人間之買賣意思表示已趨一致，加以被告二
    人該次販賣毒品之犯行，係在警方人員嚴密監控下，事實上不能真正完成買賣毒
    品之行為，毒品亦尚未交付予證人丁○○、甲○○，是尚難認該次犯行業已達既
    遂之階段，而應認係屬未遂階段。是核被告辛○○就事實欄二部分所為，係犯毒
    品危害防制條例第十條第二項之幫助施用第二級毒品罪；被告辛○○、庚○○二
    人就事實欄三部分所為，係犯同條例第四條第五項、第一項、第二項之販賣第一
    級、第二級毒品未遂罪。公訴人雖認被告辛○○於九十年三月六日（即事實欄二
    ）之犯行，係犯販賣第二級毒品罪嫌，惟當日既係證人丁○○先請被告辛○○購
    買第二級毒品，迨其至被告辛○○之住處後，由辛○○打電話為其聯絡其他不詳
    姓名人購買，再為其下樓交易毒品後取回毒品交付丁○○，依上情堪認毒品並非
    被告辛○○原來所有，且亦乏積極證據足證被告辛○○有營利之事實，是公訴人
    認應依販賣第二級毒品罪處斷，尚有未洽，惟起訴事實相同，起訴法條應予變更
    。被告二人就販賣第一級、第二級毒品未遂罪間，有犯意聯絡及行為分擔，應論
    以共同正犯。被告辛○○所犯幫助施用第二級毒品罪時持有第二級毒品安非他命
    、被告二人販賣第一級毒品海洛因及第二級毒品安非他命持有海洛因及安非他命
    之低度行為，應分別為幫助施用第二級毒品安非他命、販賣第一級毒品海洛因及
    第二級毒品安非他命之高度行為所吸收，不另論罪。被告二人同時販賣第一級、
    第二級毒品予丁○○、甲○○二人，係一行為觸犯販賣第一級毒品及第二級毒品
    未遂罪，為想像競合犯，依刑法第五十五條之規定，應從較重之販賣第一級毒品
    未遂罪處斷。被告二人所犯販賣第一級毒品未遂罪部分，雖未據公訴人起訴，然
    前開部分事實與公訴人起訴之被告二人販賣第二級毒品罪部分，既具有想像競合
    犯之裁判上一罪關係，應為起訴效力所及，本院自應併予審理。又被告庚○○前
    曾有如事實欄所述之犯罪科刑執行情形，有其臺灣桃園地方法院檢察署刑案資料
    查註紀錄表、臺灣高等法院被告全國前案紀錄表乙紙附卷可稽，其於五年內再犯
    本件最重本刑為有期徒刑以上之罪，係屬累犯，原應依刑法第四十七條之規定加
    重其刑，惟販賣第一級毒品罪之法定刑為死刑或無期徒刑、及販賣第二級毒品罪
    之最高法定刑為無期徒刑，依法不得加重，僅就該二罪法定本刑為有期徒刑、罰
    金部分依法加重其刑。被告辛○○幫助證人丁○○施用第二級毒品，為刑法第三
    十條第一項之幫助犯，就其所犯幫助施用第二級毒品罪部分，依刑法第三十條第
    二項之規定減輕其刑。又被告二人於九十年三月八日雖已著手實施販賣第一級毒
    品及第二級毒品之犯行，因發生外界障礙，不能發生預期之犯罪結果，欠缺不法
    構成要件之實現而不遂，為未遂犯，爰依刑法第二十六條前段之規定，按既遂犯
    之刑度對其二人減輕其刑，就被告庚○○部分，並先加後減之。又被告辛○○所
    犯前述販賣第一、二級毒品未遂罪、及其所犯幫助施用第二級毒品罪間，犯意各
    別，罪名不同，應予分論併罰。爰審酌被告二人犯罪之動機、目的、手段、其二
    人販賣或幫助施用毒品行為造成毒品氾濫，嚴重影響國民健康，造成社會治安之
    隱憂、及渠二人犯後態度等一切情狀，就二人所犯上開罪各量處如主文所示之刑
    ，並就被告辛○○所犯前開二罪，定其應執行之刑。
三、扣案之自丁○○身上所查獲之第二級毒品安非他命二大包（淨重三一．八六八七
    公克，取樣０．一五二三公克已鑑析用罄，驗餘淨重三一．七一六四公克）、三
    小包（淨重七．一四一七公克，取樣０．０八四六公克已鑑析用罄，驗餘淨重七
    ．０五七一公克），為被告辛○○幫助丁○○施用所交付之第二級毒品；扣案之
    庚○○所攜帶之第二級毒品安非他命五大包（淨重八四．六八五０公克，取樣０
    ．七三五一公克已鑑析用罄，驗餘淨重八三．九四九九公克）及一小包（淨重０
    ．四０七一公克，取樣０．０四二七公克已鑑析用罄，驗餘淨重０．三六四四公
    克）、第一級毒品海洛因十五包（合計淨重四六．六０公克，包裝重四．五七公
    克，純度三七．一０％，純質淨重一七．二九公克），為被告二人欲販賣予丁○○、甲○○之毒品，應依毒品危害防制條例第十八條第一項前段之規定，沒收銷
    燬之。又扣案之被告庚○○所攜帶之分裝空袋一大包（數量詳如前述共一百十五
    個），為被告庚○○所有，業據其供承在卷，且為供販賣本件毒品所用之物，應
    依毒品危害防制條例第十九條第一項前段之規定，宣告沒收。至扣案之在被告辛○○住處所搜獲之第二級毒品安非他命（毛重０．八公克）、及其所有供施用第
    二級毒品安非他命之吸食器一組，為被告辛○○另犯施用第二級毒品罪之證物，
且業經本院於其施用毒品案（九十年度易字第一二七九號）諭知沒收銷燬，有該
    判決書附卷可憑，爰不另為沒收銷燬之諭知，附此敘明。
四、公訴意旨另以：被告辛○○自八十九年四月起，基於概括之犯意，連續四次在桃
    園縣龍潭鄉○○路二二０號其住處，以一千元之代價，連續販賣第二級毒品安非
    他命零點八公克予乙○○，因認被告辛○○另涉有連續販賣第二級毒品之犯行。
    惟經本院訊之證人乙○○其證稱：伊並未向被告辛○○買過毒品，八十九年四月
    間其人在臺中少年觀護所等語（見本院九十年十二月十二日訊問筆錄），而本院
    向臺灣臺中少年戒治所函查結果，證人乙○○於八十九年四月七日迄同年九月三
    日該段期間，係在該戒治所執行戒治乙節，亦有臺灣臺中少年戒治所九十年十二
    月二十八日中少戒所總字第一六九四號函附卷可稽，是堪認證人乙○○於本院證
    述未向被告辛○○購買毒品乙節非虛，準此，此部分之犯罪自屬無法證明，因檢
    察官認此部分，與前開有罪部分，有連續犯之裁判上一罪關係，就此部分爰不另
    為無罪之諭知，併此敘明。
五、公訴意旨復以：被告庚○○於九十年三月六日，係與被告辛○○基於共同販賣第
    二級毒品之犯意聯絡，以三萬二千元之代價販賣第二級毒品予丁○○，因認被告
    庚○○另涉有販賣第二級毒品既遂罪。惟查，被告辛○○否認斯日毒品來源係被
    告庚○○（該次被告辛○○所犯應係幫助施用第二級毒品罪已如前述），而本件
    除被告辛○○於其警訊筆錄中供稱：「（問：你有無販賣毒品海洛因、安非他命
    給丁○○？共幾次？數量多少？價錢多少？如何聯絡？如何交易？最後一次是在
    何時何地交易？）我只是幫庚○○轉交毒品給丁○○，大約已將庚○○所有毒品
    轉給丁○○有三至四次左右，最後成功成交是在九十年三月六日十七時，在我住
    處」等語外，綜觀全卷，並無任何其他積極證據足證該日交付予證人丁○○之毒
    品係被告庚○○所有。因被告辛○○於本院訊問時否認該警訊筆錄內容之真實性
    ，經本院當庭勘驗其警訊錄音帶之該段對話錄音內容，辛○○於警員詢問前揭問
    題時，剛開始係答稱：「只有三次是買『別的東西』」等語，之後錄音帶竟隨即
    中斷，再次錄音時警員稱：「我再詳細問你．．．」等語，其後被告辛○○才照
    唸警訊筆錄（此有本院九十一年五月八日筆錄附卷可參），按訊問被告，應全程
    連續錄音；必要時，並應全程連續錄影。但有急迫情況且經記明筆錄者，不在此
    限。筆錄內所載之被告陳述與錄音或錄影之內容不符者，除有前項但書情形外，
    其不符之部分，不得作為證據；本章之規定，於司法警察官或司法警察詢問犯罪
    嫌疑人時，準用之，刑事訴訟法第一百條之一及第一百條之二分別定有明文。本
    件被告辛○○之警訊筆錄依前開勘驗結果，顯有與錄音內容不一致之情形，其前
    開警訊筆錄之內容自不具證據能力。此外，公訴人並未舉證證明被告庚○○有涉
    及事實欄二（即九十年三月六日）犯行之證據，是其此部分之犯罪自屬無法證明
    ，因檢察官認此部分，與前開有罪部分，有連續犯之裁判上一罪關係，就此部分
    亦不另為無罪之諭知，再此敘明。
六、本件被告辛○○於九十年三月六日係基於證人丁○○之託，為丁○○代購安非他
    命所犯幫助施用第二級毒品罪，與被告辛○○本人於九十年三月八日因施用第二
    級毒品安非他命，為本院九十年度易字第一二七九號判決判處有期徒刑八月之犯
    行，應認犯意個別，行為互殊，非為該案判決效力所及，茲予敘明。
據上論斷，應依刑事訴訟法第二百九十九條第一項前段、第三百條，毒品危害防制條
例第四條第五項、第一項、第二項、第十條第二項、第十八條第一項前段、第十九條
第一項，刑法第十一條前段、第二十八條、第五十五條、第四十七條、第三十條第一
項前段、第二項、第二十六條前段、第五十一條第五款，判決如主文。
本案經檢察官羅秀蓮到庭執行職務。
中      華      民      國      九十一    年      九    月      四      日
                                臺灣桃園地方法院刑事第六庭
                                    法  官  林  曉  芳
右正本證明與原本無異。
如不服本判決，應於判決送達後十日內向本院提出上訴狀( 應附繕本 )，上訴於
臺灣高等法院。
                                    書記官  巫  孟  蓉
中      華      民      國      九十一    年      九    月    二十四    日
附論罪科刑依據之法條
毒品危害防制條例第四條
製造、運輸、販賣第一級毒品者，處死刑或無期徒刑；處無期徒刑者，得併科新臺幣
一千萬元以下罰金。
製迼、運輸、販賣第二級毒品者，處無期徒刑或七年以上有期徒刑，得併科新台幣七
百萬元以下罰金。
製造、運輸、販賣第三級毒品者，處五年以上有期徒刑，得併科新臺幣五百萬元以上
罰金。
製迼、運輸、販賣專供製迼或施用毒品之器具者，處一年以上七年以下有期徒刑，得
併科新臺幣一百萬元以下罰金。
前四項之未遂犯罰之。
毒品危害防制條例第十條
施用第一級毒品者，處六月以上五年以下有期徒刑。
施用第二級毒品者，處三年以下有期徒刑。
毒品危害防制條例第十八條第一項
查獲之毒品及專供製造或施用毒品之器具，不問屬於犯人與否，均沒收銷燬之。但合
於醫藥或研究之用者，得不予銷燬。
